臺灣高等法院刑事判決
109年度上訴字第2912號
上  訴  人  
即  被  告  林嘉鴻




上列上訴人因詐欺案件，不服臺灣桃園地方法院109年度審訴字
第776號，中華民國109年6月30日第一審判決（起訴案號：臺灣
桃園地方檢察署108年度偵字第27457、31357號），提起上訴，
本院判決如下：
    主  文
上訴駁回。                                              
    理  由
一、按不服地方法院之第一審判決而上訴者，須提出上訴書狀，
    並應敘明具體理由，刑事訴訟法第350條第1 項、第361條第
    2 項各定有明文。所稱具體理由，固不以書狀應引用卷內訴
    訟資料，具體指摘原審判決不當或違法之事實，亦不以於以
    新事實或新證據為上訴理由時，應具體記載足以影響判決結
    果之情形為必要。但上訴之目的，既在請求第二審法院撤銷
    或變更第一審之判決，所稱「具體」，當係抽象、空泛之反
    面，若僅泛言原判決認事用法不當、採證違法或判決不公、
    量刑過重等空詞，而無實際論述內容，即無具體可言，其上
    訴即不合法定程式。
二、原判決以：上訴人即被告林嘉鴻分別以：㈠基於以網際網路
    對公眾散布而詐欺取財之犯意，於民國107 年10月23日，在
　　網路社群網站Facebook，刊登佯稱販賣架設楓之谷私服一條
    龍服務之虛偽訊息，適張致康、謝春炫2 人看到上開訊息後
    ，先由謝春炫以通訊軟體Messenger 及Line與之聯繫，其則
    向謝春炫佯稱需先支付新臺幣（下同）3 千元，方可告知
　　詳細內容，使張致康、謝春炫2人陷於錯誤，而由謝春炫先
    於107年11月25日19時9分許，匯款3千元至其申設之中國信
    託銀行虛擬帳號000-0000000000000000號帳戶（下稱中國信
    託銀行虛擬帳戶），嗣其則再向張致康表示上開服務需先行
    支付1萬元之訂金，張致康不疑有他，乃於107年11月27日4
    時43分，匯款1萬元至上開中國信託銀行虛擬帳戶內。㈡基於
    詐欺取財之犯意，於108年6月28日16時58分許，在網路遊戲
    「御靈繪卷」S155伺服器上，以網路暱稱「恭弓」、「夢花
    幽香」向黃致涵佯稱：可投資網路私人伺服器，每投資2萬
    元，連續3個月5號會共有6萬元之獲利等語，致黃致涵陷於
    錯誤，而匯款2萬元至林嘉鴻指定之吳琳恩申設之中國信託
    銀行帳號000-000000000000號帳戶等之犯罪事實，有上訴人
    之自白、證人張致康、謝春炫、黃致涵、吳琳恩等之證述、
    智冠科技股份有限公司、中國信託商業銀行股份有限公司等
    之函件各1份、謝春炫與上訴人之通訊軟體LINE對話截圖1 
    份、網路社群網站Facebook楓之谷私服一條龍服務架設粉絲
    專業截圖1張、張致康與上訴人之通訊軟體Messenger 對話
    截圖1張、黃致涵與上訴人之通訊軟體LINE對話截圖1 份、
    吳琳恩與上訴人之通訊軟體LINE對話截圖1 份，以及中國信
    託銀行帳號000-000000000000帳戶開戶人資料暨歷史交易明
    細1 份等為證，事證明確，乃論以上訴人所為，各係犯
　　刑法第339條之4第1項第3款之以網際網路對公眾散布而犯詐
　　欺取財罪及刑法第339條第1項之詐欺取財罪，並以其就所犯
    刑法第339條之4第1項第3款之罪，係以一行為同時詐騙謝春
    炫及張致康2人，為想像競合犯，僅從一罪處斷，另就其所
    犯上開2罪間，因係犯意各別、行為互殊為數罪，而予分論
    併罰；復審酌其不思以正當方法獲取所需，佯以架設楓之谷
    私服一條龍服務及投資網路私人伺服器方式行騙，致使告訴
    人等分別受有財產損害，所為實不足取，兼衡其素行、犯罪
    之動機、目的、手段、所詐得之財物價值及犯後態度等一切
    情狀，乃各量處有期徒刑1年及3月（含如易科罰金，以1千
    元折算1日之標準）；以及就其犯罪所得金錢，依刑法第38
    條之1第1項前段、第3項規定，宣告沒收及追徵等語。經核
    原審判決之認事用法並無違誤，量刑亦屬妥適。
三、被告上訴意旨略以：上訴人因犯罪手法同於網際網路Facebo
    ok、LINE私下訊息聯繫騙取匯款，第一例匯款1萬元判處有
    期徒刑1年，第二例匯款6萬元（應係2萬元）判處有期徒刑3
    月，其又因另案以同樣手法網際網路透過通訊軟體騙取匯款
    5萬5千元，經臺灣臺北地方法院以109年度審簡字第1210號
    判處有期徒刑4月，如上業經判決第339條之4第1項第3款以
    網際網路等傳播工具對公眾散布而犯之構成要件是公訴意旨
    ，請改判更有利於上訴人之判決等語（見本院卷第19、25、
    27頁）。經核上訴人之上訴並未就原審判決對其先後二犯行
    之認事用法，有何違誤予以具體指摘，僅空泛質疑所科處之
    刑度有別，並無實際論述內容，不能認為已敘明具體理由；
    至於其所援引之其他法院判決結果，與本案無關，亦非屬具
    體之上訴理由。從而本件上訴不合法定程式，應予駁回，並
    不經言詞辯論為之。
據上論斷，應依刑事訴訟法第367條前段、第372條，判決如主文
。
中　　華　　民　　國　　109 　年　　8 　　月　　17　　日
                  刑事第二十二庭審判長法  官  洪于智
                                      法  官  汪怡君
                                      法  官  陳銘壎
以上正本證明與原本無異。
如不服本判決，應於收受送達後20日內向本院提出上訴書狀，其
未敘述上訴之理由者並得於提起上訴後20日內向本院補提理由書
（均須按他造當事人之人數附繕本）「切勿逕送上級法院」。
                                      書記官  吳思葦
中　　華　　民　　國　　109 　年　　8 　　月　　17　　日